# 公司制改制相关母子公司会计处理

提问人：1047807220 时间：2018-04-20 11:42:44
根据《关于印发中央企业公司制改制工作实施方案的通知》国办发[2017]69号文件精神，集团公司于 2017 年 11 月中旬完成改制并变更工商登记。改制基于 2016 年 12 月 31 日审定净资产金额，相关权益转增实收资本。子公司中，两家单位净资产为正，一家净资产为负。针对为正的子公司，母公司账务未做处理，子公司直接权益内部对转做账；针对为负的子公司，工商登记通不过，母公司对其追加投资补齐负的净资产，并额外出资 100 万，子公司注册资本变更为 100 万，子公司做权益对转和收到投资的账务，母公司只做了追加长投两笔账。 事务所沟通意见为：本次改制，工商信息仍旧保留历史沿革，并非原有企业清算注销，母公司对子公司的长投等账务不用动。 企业也有意见认为：应该视同以享有的权益追加投资，子公司应将权益与母公司产生往来，然后通过往来追加投资，母公司增加长投。 请问应该怎样理解这两种做法？另外，针对净资产为负的子公司，母公司已经亏损的原有长投金额（未计提减值），怎样影响母公司所得税？

回答人：chenyiwei
"事务所沟通意见为：本次改制，工商信息仍旧保留历史沿革，并非原有企业清算注销，母公司对子公司的长投等账务不用动"更合理。因为母公司享有子公司的权益份额、比例及其风险和报酬特征均无变化，且无评估值可作为调账的参考，所以参照子公司从有限责任公司变更为股份有限公司时的处理方式，母公司对该子公司的长投不调整。